【裁判字號】    99,審交訴,196
【裁判日期】    990831
【裁判案由】    公共危險等
【裁判全文】
臺灣高雄地方法院刑事判決           99年度審交訴字第196號
公  訴  人  臺灣高雄地方法院檢察署檢察官
被      告  乙○○
上列被告因公共危險等案件，經檢察官提起公訴（99年度偵字第
2341號），被告於準備程序中就被訴事實為有罪之陳述，經本院
告知簡式審判程序之旨，並聽取被告與公訴人之意見後，本院合
議庭裁定由受命法官獨任進行簡式審判程序，判決如下：
    主  文
乙○○犯過失致人於死罪，處有期徒刑壹年陸月；又犯肇事致人
死亡逃逸罪，處有期徒刑壹年肆月。應執行有期徒刑貳年捌月。
    事實及理由
一、本件犯罪事實、證據，除補充被告於本院審理時之自白為證
    據外，餘均引用檢察官起訴書之記載（如附件）。
二、按刑法第185 條之4 之肇事致人死傷逃逸罪，係以處罰肇事
    後逃逸之駕駛人為目的，俾促使駕駛人於肇事後能對被害人
    即時救護，以減少死傷，是該罪之成立只以行為人有駕駛動
    力交通工具肇事，致人死傷而逃逸之事實為已足，至行為人
    之肇事有否過失，則非所問，亦毋須行為人另有何遺棄被害
    人或自身逃避司法裁判之意思，行為人不留在肇事現場為即
    時救護、避免後車再度撞擊或協助相關人員迅速處理事故而
    離去，使肇事所發生之損害有再度擴大之危險，即構成該罪
    。是核被告所為，係犯刑法第276 條第1 項過失致人於死罪
    ，及第185 條之4 肇事致人死亡逃逸罪。被告於飲用酒類後
    ，酒醉駕車而致人死亡，其呼氣酒精濃度達每公升0.08毫克
    ，其所犯過失致人於死罪部分應依道路交通管理處罰條例第
    86條第1 項加重其刑。被告所犯上開2 罪，犯意各別，行為
    互殊，應予分論併罰之。
三、爰審酌酒後駕車為極度危險且不負責任之行為，被告於飲用
    酒類後駕車上路，因車速過快而撞擊被害人蔡伍多美，其違
    反注意義務之程度非屬輕微，其於事故發生後竟未施予救護
    而離去，造成蔡伍多美死亡無法挽回之結果，使被害人家屬
    承受驟失至親之傷痛，且迄今未與被害人家屬和解或向被害
    人家屬道歉，其行為顯有可議之處，及其犯後坦承犯行等一
    切情狀，分別量處如主文所示之刑，並定其應執行刑。
據上論斷，應依刑事訴訟法第273 條之1 第1 項、第299 條第1
項前段、第310 條之2 、第454 條第2 項，道路交通管理處罰條
例第86條第1 項，刑法第185 條之4 、第276 條第1 項、第51條
第5 款，刑法施行法第1 條之1 ，判決如主文。
本案經檢察官游淑玟到庭執行職務。
中    華    民    國    99    年    8     月    31    日
                    交通法庭    法  官  蔡書瑜
以上正本證明與原本無異。
如不服本判決應於收受送達後10日內向本院提出上訴書狀，並應
敘述具體理由；如未敘述上訴理由者，應於上訴期間屆滿後20日
內向本院補提理由書（均須按他造當事人之人數附繕本）「切勿
逕送上級法院」。
中    華    民    國    99    年    8     月    31    日
                                 書記官 楊明月
附錄：論罪法條
中華民國刑法第276條第1項
因過失致人於死者，處2年以下有期徒刑、拘役或2千元以下罰金
。
中華民國刑法第185條之4
駕駛動力交通工具肇事，致人死傷而逃逸者，處 6 月以上 5 年
以下有期徒刑。
附件：
臺灣高雄地方法院檢察署檢察官起訴書
                                      99年度偵字第2341號
    被      告  乙○○  男  22歲（民國○○年○○月○○日生）
                        住高雄縣大寮鄉○○村○○路108之
                          67號
                        國民身份證統一編號：Ｚ000000000號
                        （另案於臺灣臺南監獄執行中）
上列被告因過失致死等案件，業經偵查終結，認應提起公訴，茲
將犯罪事實及證據並所犯法條分敘如下：
        犯罪事實
一、乙○○於民國99年1月10日清晨4時許，酒後駕駛其父馬玉華
    所有、車牌號碼7810─WY號自小客車（酒醉駕車部分另為不
    起訴處分），沿高雄縣鳳山市○○○路右轉鳳林路方向行駛
    ，行經鳳林路黃埔公園前時，原應注意汽車駕駛人行駛時，
    應注意車前狀況並隨時採取必要之安全措施，且應遵守速限
    之限制，而依當時情形天候晴朗、路面乾燥無缺陷、無障礙
    物、視距良好，並無不能注意之情事，竟疏未注意車前狀況
    及超速行駛，適有蔡伍多美騎乘車牌號碼GF6─732號機車自
    對向沿鳳林路行駛至黃埔公園前，原欲騎車載菜至市場販賣
    ，見狀將機車駛至路邊，乙○○因車速過快轉彎將車駛至對
    向慢車道，車輛因而高速撞擊蔡伍多美，致蔡伍多美受有頭
    部外傷、腦挫傷、顱骨骨折、右耳出血、右胸肋骨多處骨折
    、左肱骨橈骨尺骨骨折、左股骨、脛骨腓骨骨折等傷害，送
    醫不治死亡。乙○○肇事後，並未下車查看，竟另基於肇事
    逃逸之犯意，駕車逃離現場，駛至鳳林四路與誠體街時，因
    車輛受損嚴重無法發動，乙○○通知拖弔場人員處理，經警
    詢問拖弔場人員後，始悉上情。
二、案經高雄縣政府警察局鳳山分局報告偵辦。
        證據並所犯法條
一、證據清單：
    ┌──┬─────────┬──────────────┐
    │編號│  證  據  資  料  │      待  證  事  實        │
    ├──┼─────────┼──────────────┤
    │ 1  │被告乙○○於警詢及│被告於上揭時、地駕車過失致死│
    │    │本署之自白。      │及肇事逃逸之事實。          │
    ├──┼─────────┼──────────────┤
    │ 2  │證人鍾佳宏於警詢之│被告超速駕車及肇事逃逸之事實│
    │    │證述              │。                          │
    ├──┼─────────┼──────────────┤
    │ 3  │被害人丙○○於警詢│被害人蔡伍多美騎車欲販賣青菜│
    │    │之證述。          │途中遭害之事實。            │
    ├──┼─────────┼──────────────┤
    │ 4  │車號查詢汽車車籍表│廠牌BMW、車牌號碼7810─WY號 │
    │    │                  │之自小客車係被告之父馬玉華所│
    │    │                  │有之事實。                  │
    ├──┼─────────┼──────────────┤
    │ 5  │道路交通事故現場圖│肇事地點在被告之對向機慢車道│
    │    │                  │之事實。                    │
    ├──┼─────────┼──────────────┤
    │ 6  │現場照片18紙      │撞擊力道甚大，車輛毀損嚴重之│
    │    │                  │事實。                      │
    ├──┼─────────┼──────────────┤
    │ 7  │道路交通事件調查報│全部犯罪事實。              │
    │    │告表（一）（二）  │                            │
    ├──┼─────────┼──────────────┤
    │ 8  │大東醫院乙種診斷證│被害人蔡伍多美因本件車禍以致│
    │    │明書、本署相驗屍體│死亡之事實。                │
    │    │證明書、驗斷書、相│                            │
    │    │驗筆錄。          │                            │
    └──┴─────────┴──────────────┘
二、核被告所為，係犯刑法第276條第1項過失致死、第185條之4
    肇事逃逸罪嫌。其所犯上開2罪間，犯意各別、行為互殊，
    請分論併罰。請審酌被告犯後並未向家屬道歉，亦未達成和
    解，被告犯罪情節重大，影響社會治安甚鉅，請從重量刑，
    以資懲儆。
三、依刑事訴訟法第251條第1項提起公訴。
    此    致
臺灣高雄地方法院
中    華    民    國    99    年    6     月    15    日
                              檢  察  官  甲 ○ ○

司法院資訊處製作；財團法人民間司法改革基金會備份。
